臺灣桃園地方法院刑事判決　　　　　　　　　　　　九十二年度易字第一五二九號
　　公　訴　人　臺灣桃園地方法院檢察署檢察官
　　被　　　告　甲○○
右列被告因竊盜案件，經檢察官聲請簡易判決處刑（九十二年度偵字第一五八五七號
），本院改依通常程序審理判決如左：
    主  文
甲○○無罪。
    理  由
一、公訴意旨詳如附件之簡易判決聲請書所載。
二、本件公訴人認被告犯有竊盜罪嫌，無非以證人乙○○之證詞及被告為警查獲當時
    所騎乘之機車上載有鋁合金錠四條資為論據。惟訊之被告甲○○堅決否認竊盜犯
    行，辯稱：鋁合金定四條是在日揚鋁業科技有限公司（下稱日揚公司）後方之魚
    池邊拾得，伊並未進入日揚公司行竊等語。
三、按犯罪事實應依證據認定之，無證據不得認定犯罪事實；次按不能證明被告犯罪
    者，應諭知無罪之判決，刑事訴訟法第一百五十四條第二項、第三百零一條第一
    項訂有明文。經查：
    (一)證人乙○○證稱：並未親眼見到被告（將鋁合金錠）從工廠內搬走，是在週一
      一早八點多巡視工廠，因工廠與外界無圍牆相隔，由工廠往外看，發現被告把
      鋁錠從地上搬到機車上，才趕快跳出去抓他等語。是證人乙○○僅見到被告在
      日揚公司廠房後方魚池邊將鋁合金錠四條搬上機車，並未見到鋁合金錠四條究
      竟由何人自日揚公司廠房內以和方式竊取。在無其他積極證據證明被告確有進
      入日揚公司行竊或被告與進入日揚公司行竊之切嫌有任何犯意聯絡或行為分擔
      前，實不得僅以被告搬運日揚公司遭竊之鋁合金錠遽行推論被告所搬運之鋁合
      金錠四條為被告竊取之物，蓋持有贓物之原因有諸端，或因該等贓物為行為人
      或共犯行竊所得，或因行為人知贓故收、故買，或因該等遭物已遭竊嫌棄置而
      由行為人予以侵占，故被告搬運持有贓物之原因行為除竊盜外尚有其他種種可
      能之懷疑，在無法排除上開一律前，依罪疑為輕之原則，自應為被告有利之認
      定。
    (二)日揚公司以論件計酬之方式計算員工薪資，故每日均有盤點數量，本案遭竊取
      之鋁合金錠係日揚公司員工於週日即九十二年九月二十一日加班生產，經盤點
      結果，日揚公司本次共計失竊二十二條鋁合金錠，被告遭查獲之鋁合金錠即為
      失竊二十二條中之四條，業據證人乙○○在本院訊問中證述在卷，而被告係在
      九十二年九月二十二日上午八時在桃園縣觀音鄉崙坪村一鄰崙平一之三九號日
      揚公司內防制污染設備後方鄰近池塘處之小路上為證人乙○○發現後報警當場
      查獲，並非在日揚公司之放置鋁合金錠之處所或者公司內遭查獲，有證人乙○
      ○繪製之現場圖在卷可稽，日揚公司盤點後共失竊二十二條鋁合金錠，每一條
      鋁合金錠約重十二至十四公斤，若果日揚公司之鋁合金錠確實為被告所竊，被
      告理應在行竊前事先準備足堪負載二十二條鋁合金錠之交通工具俾利竊得贓物
      迅速離開現場，然本件被告係在正常上班時間即早上八點鐘左右，始在日揚公
      司後方遭查獲將四條鋁合金錠放置在汽缸容量搬運至四十九ＣＣ之輕型機車，
      該犯案時間與搬運方式極易遭人發覺，此種行徑不異自曝犯行。抑且，從各種
      證據均無法排除被告所載運之鋁合金錠四條有可能是竊嫌進入日揚公司行竊後
      ，將鋁合金錠暫時放置在日揚公司後方或者因一次無法載運而棄置之可能，益
      見被告辯稱係在日揚公司後方取得鋁合金錠四條尚非全無可採。
    綜上所述，公訴人所提之證據上不能令本院產生查獲之鋁合金錠四條確實為被告
    所竊之心證，被告犯罪尚屬不能證明，依法自應為被告無罪之諭知。
四、本件公訴人聲請簡易判決處刑，本院認不宜以簡易程序為之，依刑事訴訟法第四
    百五十二條規定，改依通常程序審理。至於被告所為是否另涉收受贓物、侵占遺
    失物等罪嫌，自應由檢察官依法偵處。
據上論斷，應依刑事訴訟法第四百五十二條、第三百零一條第一項，判決如主文。本
案經檢察官何祖舜到庭執行職務。
如不服本判決，應於送達後十日內，向本院提出上訴狀。
中      華      民      國      九十三     年    一    月      十六    日
                                臺灣桃園地方法院刑事第十一庭
                                    審判長法  官  林  孟  宜
                                          法  官  蔡  榮  澤
                                          法  官  吳  麗  英
右正本證明與原本無異
                                          書記官  吳  宏  明
中      華      民      國      九十三     年    一    月      十六    日
